【裁判字號】    89,易,195
【裁判日期】    890216
【裁判案由】    竊盜
【裁判全文】
臺灣桃園地方法院刑事判決                          八十九年度易字第一九五號
    公  訴  人  臺灣桃園地方法院檢察署檢察官
    被      告  甲○○
右列被告因竊盜案件，經檢察官提起公訴（八十八年度偵字第一八六二０號），本院
判決如左：
    主  文
甲○○連續竊盜，累犯，處罰金伍仟元，如易服勞役，以佰元折算壹日。
    事  實
一、甲○○曾於八十六年間，因麻藥案件，經本院以八十六年度易字第三五四五號判
    處有期徒刑四月確定，於同年十二月廿二日執行完畢，猶不知悔改，復基於意圖
    為自己不法所有之概括犯意，先於（一）八十八年十二月五日晚上八時三十分許
    ，在桃園縣桃園市○○路二０四號「ＯＫ便利商店」（下稱便利商店），佯裝購
    物，趁店員不注意之際，竊取該便利商店內之三多利洋酒一瓶，得手後供己使用
    ，（二）再於同月十日下午九時許，又在上址竊取三多利洋酒一瓶，得手後，並
    藏置於其外套口袋，經該店店長乙○○發覺追呼後，為警當場逮捕而查獲上情。
二、案經桃園縣警察局桃園分局報請台灣桃園地方法院檢察署檢察官偵查起訴。
    理      由
一、訊據被告甲○○對右揭事實一（二）之事實，供承不諱，核與證人乙○○證述情
    節相符，並有贓物領據一紙在卷可按，被告自白核與事實相符，應堪採信。訊之
    被告甲○○對右揭事實一（一）之事實則矢口否認，並辯稱：因伊當時喝酒了，
    始自行在警局中承認云云。惟查，右揭事實一（一）之事實，業據被告於警訊中
    供承在卷，且警察係先訊問證人乙○○而後再訊問被告，而證人於警局中並未供
    述被告犯有事實欄一（一）之犯行，反倒是被告自行供出，且證人乙○○亦到庭
    證稱：該日確有三多利洋酒一瓶被竊等語，亦核與被告於警訊中所供述其竊取之
    三多利洋酒一瓶等情相符，足見被告其於警訊中之供述應堪採信，被告事後翻異
    其詞，顯係卸責之詞，不足採信。綜上，本件事證明確，被告犯行堪以認定，應
    予依法論科。
二、核被告所為，係犯刑法第三百二十條第一項之竊盜罪。被告先後二次犯行，時間
    緊接，犯罪構成要件相同，顯係基於概括犯意為之，為連續犯，以一罪論，應依
    法加重其刑。又被告曾於八十六年間，因麻藥案件，經本院以八十六年度易字第
    三五四五號判處有期徒刑四月確定，於同年十二月廿二日執行完畢，有台灣高等
    法院被告全國前案紀錄表可按，五年以內再犯本件有期徒刑以上之罪，為累犯，
    依刑法第四十七條規定加重其刑。爰審酌被告之品行、犯罪動機、目的、手段、
    所生危害及犯後之態度等一切情狀，量處如主文所示之刑，並諭知易服勞役之折
    算標準，以示懲儆。
據上論斷，應依刑事訴訟法第二百九十九條第一項前段，刑法第五十六條、第三百二
十條第一項、第四十七條、第四十二條第二項，罰金罰鍰提高標準條例第一條前段、
第二條，判決如主文。
本案經檢察官潘進柳到庭執行職務。
中      華      民      國      八十九    年    二      月    十六    日
                                臺灣桃園地方法院刑事第二庭
                                      法  官  吳進發
右正本證明與原本無異。
如不服本判決，應於判決送達後十日內向本院提出上訴狀( 應附繕本 )，上訴於
臺灣高等法院。
                                      書記官  陳靜娟
中      華      民      國      八十九    年    二      月    十九    日
刑法第三百二十條（第一項）
意圖為自己或第三人不法之所有，而竊取他人之動產者，為竊盜罪，處五年以下有期
徒刑、拘役或五百元以下罰金。


司法院資訊處製作；財團法人民間司法改革基金會備份。
